臺灣高等法院臺南分院民事裁定　96年度抗字第330號
抗　告　人　甲○
　　　　　　　　　送達代收人.
上列抗告人因執行債權人復華資產管理股份有限公司與執行債務
人王皆得、王國枝間強制執行事件，聲請撤銷拍賣執行程序，對
於中華民國九十六年十月十五日臺灣嘉義地方法院所為裁定（九
十四年度執字第一五三六三號），提起抗告，本院裁定如下：
      主      文
抗告駁回。
抗告程序費用新台幣壹仟元由抗告人負擔。
      理      由
一、抗告意旨略以：拍定人自執行程序開始至拍定時，並未參與
    而獲悉執行程序進行之細節，無法於拍定前聲請或聲明異議
    。若不許善意拍定人於拍定後主張撤銷，即全無救濟程序。
    伊係退休教師，因執行法院就坐落嘉義縣六腳鄉○○段六南
    小段三九三之二地號之執行標的土地（下稱系爭土地），於
    拍賣公告註記其上沒有地上物，係可耕作之空地；伊乃於特
    別拍賣公告期間內，具狀聲請應買，並經點交而取得系爭土
    地。詎伊向地政機關申請鑑界後，發現系爭土地於重劃後，
    因地籍圖繪製錯誤致圖、簿不一，經實際勘測結果，其上竟
    有四座墳墓，顯見拍賣土地有重大瑕疵，且屬於交易上之重
    要事項。伊因受不實拍賣公告誤導，而為錯誤之應買意思，
    已向原法院聲請撤銷上開拍賣之執行程序；原裁定駁回伊之
    聲請，尚有未合。爰提起本件抗告，求為廢棄原裁定等語。
二、按當事人或利害關係人，依強制執行法第十二條第一項前段
    聲請或聲明異議者，須於強制執行程序終結前為之，此觀諸
    強制執行法第十二條第一項前段規定自明。又所謂強制執行
    之終結，係指強制執行程序已結束者而言，惟強制執行程序
    自債權人向執行法院聲請開始執行時起，迄至其執行名義所
    載之債權獲得滿足時止，其間歷經數階段，關於金錢請求權
    之執行程序，參照強制執行法第二章第二節、第三節、第四
    節、第五節、第六節等相關規定，因就不同執行標的之強制
    執行，而有不同之個別執行程序規定，是以強制執行程序應
    於何時結束，仍應視所稱「強制執行」者，係指就個別程序
    而開始之強制執行，抑或指為滿足執行名義所載債權而開始
    之整個執行程序，而異其終結時期；惟就拍賣執行程序之結
    束時期言，參照司法院院字第二七七六號解釋所示，當係指
    拍賣物已經拍定，且移轉所有權予買受人取得時，執行法院
    就執行標的物所進行之個別「拍賣執行程序」，即為終結者
    至明（司法院院字第二七七六號解釋【六】、【七】參照）
    。
三、查：
（一）本件執行債權人執嘉義地院九十一年度執弘字第二四七三
      號債權憑證為執行名義，聲請就執行債務人王皆得、王國
      枝共有坐落嘉義縣六腳鄉○○段六南小段三九三之二地號
      土地為強制執行後，經執行法院二次減價拍賣而未拍定，
      於三個月公告期間，抗告人具狀應買並繳清全部價款，而
      由執行法院於九十五年八月二十七日核發權利移轉證書，
      抗告人並已收受送達等情，此有拍賣不動產筆錄、「聲明
      應買」狀、權利移轉證書、送達證書等件附於原法院九十
      四年執字第一五三六三號執行卷宗可參。是執行法院就執
      行債務人王皆得、王國枝共有坐落嘉義縣六腳鄉○○段六
      南小段三九三之二地號土地，所進行之「拍賣執行程序」
      ，已因核發權利移轉證書予應買人收受，所為個別執行程
      序已終結，依首開說明，執行當事人或利害關係人，對於
      拍賣執行程序均不得再為聲請或聲明異議。抗告人於本件
      拍賣執行程序終結後，方才聲請原法院撤銷拍賣執行程序
      ，即屬不應准許，原法院因而駁回其聲請，於法並無不合
      。
（二）抗告人雖抗辯：系爭土地上現有四座墳墓，拍賣物顯有重
      大瑕疵，執行法院就此交易上重要事項，竟未於拍賣公告
      上註記，致伊因受不實拍賣公告誤導，而為錯誤之應買意
      思，仍得聲請撤銷拍賣執行程序云云；惟執行法院依強制
      執行法所為執行行為，僅具非訟事件處分性質，並無確定
      私權法律關係之效力，原不影響相關利害關係人另循民事
      訴訟程序主張私權，以尋求救濟之權利。苟抗告人認其私
      權因本件拍賣執行程序而受有損害，仍應另循其他法律途
      逕主張，其於本件拍賣執行程序終結後，聲請執行法院撤
      銷拍定者，仍難認為合法；抗告人上開抗辯尚無足採，抗
      告意旨指摘原裁定不當，求予廢棄，非有理由，應予駁回
      。
四、據上論結，本件抗告為無理由，依強制執行法第三十條之一
    ，民事訴訟法第四百九十五條之一、第四百四十九條第一項
    、第二項、第九十五條、第七十八條，裁定如主文。
中　　華　　民　　國　　96　　年　　11　　月　　26　　日
                    民事第三庭
                                審判長法　官  陳  光  秀
　　　　　　　　　　　      　　　　　法　官  曾  平  杉
                                      法　官  李  文  賢
上為正本係照原本作成。
不得再抗告。
中　　華　　民　　國　　96　　年　　11　　月　　26　　日
                                      書記官　劉  清  洪
